Minutes et répertoires du notaire Adolphe de MADRE, 11 mars 1842 - 28 décembre 1881 (étude XXVIII)
Archives nationales
- Répertoire(s) de Adolphe de MADRE, 29 décembre 1838 - 29 octobre 1886; MC/RE/XXVIII/22 - MC/RE/XXVIII/30
  - Répertoire. 1844, 4 octobre - 1850, 5 mars, 4 octobre 1844 - 5 mars 1850; MC/RE/XXVIII/23
    - Inventaire après décès: Forney, Jacques-Rodolphe. Poissonnière (rue), n° 42, 5 avril 1849
      inventaire après décès; Poissonnière (rue); Forney, Jacques-Rodolphe
    - Inventaire après décès: Lesueur, Joseph-Désiré. Alger (Algérie), rue d'Orléans, n° 6, 10 avril 1849
      inventaire après décès; Alger (Algérie); Lesueur, Joseph-Désiré
    - Inventaire après décès: Bertaut, Anne-Philiberte. Chevron, Hubert (épouse). Reuilly (rue de), n° 5, 12 avril 1849
      inventaire après décès; Reuilly (rue de); Bertaut, Anne-Philiberte; Chevron, Hubert
    - Inventaire après décès: Laborie, Pierre., 16 avril 1849
      inventaire après décès; Laborie, Pierre
    - Inventaire après décès: Pecheux, Marie-Claude-Geneviève. Coutier, Bernard (veuve). Faubourg-Saint-Antoine (rue du), n° 97, 18 avril 1849
      inventaire après décès; Faubourg-Saint-Antoine (rue du); Pecheux, Marie-Claude-Geneviève; Coutier, Bernard
    - Inventaire après décès: Viennot, Anne. Lede, Jean-Baptiste (épouse). Val-Sainte-Catherine (rue du), n° 9, 10 mai 1849
      inventaire après décès; Val-Sainte-Catherine (rue du); Viennot, Anne; Lede, Jean-Baptiste
    - Inventaire après décès: Cordeau, Jean-Marie-Victor. Employé aux octrois de Paris. Charenton (boulevard de), bâtiment de l'octroi, barrière, 15 mai 1849
      inventaire après décès; Charenton (boulevard de); Cordeau, Jean-Marie-Victor
    - Inventaire après décès: Mansion, Anne-Catherine. Arligny, Pierre (veuve). Charenton (rue de), n° 113, 24 mai 1849
      inventaire après décès; Charenton (rue de); Mansion, Anne-Catherine; Arligny, Pierre
    - Inventaire après décès: Mayer, Joseph-François-Xavier. Beaumarchais (boulevard), n° 109, 30 mai 1849
      inventaire après décès; Beaumarchais (boulevard); Mayer, Joseph-François-Xavier
    - Inventaire après décès: Dagorno, Jeanne-Françoise. Noblet, Etienne (épouse). Reuilly (rue de), n° 105, 5 juin 1849
      inventaire après décès; Reuilly (rue de); Dagorno, Jeanne-Françoise; Noblet, Etienne
    - Inventaire après décès: Legris, Louis. Rentier. Beauvau (rue), n° 17, 6 juin 1849
      inventaire après décès; Beauvau (rue); Legris, Louis
    - Inventaire après décès: Griache, Jean-Baptiste. Bercy (rue de), n° 12, 12 juin 1849
      inventaire après décès; Bercy (rue de); Griache, Jean-Baptiste
    - Inventaire après décès: Goujeux, Marie-Thérèse. Griache, Jean-Baptiste (épouse). Bercy (rue de), n° 12, 12 juin 1849
      inventaire après décès; Bercy (rue de); Goujeux, Marie-Thérèse; Griache, Jean-Baptiste
    - Inventaire après décès: Descourtils, Esther-Elisabeth. Urre, Henri-Antoine-d' (veuve). BOUCONVILLIERS (Oise) (château de), 14 juin 1849
      inventaire après décès; Descourtils, Esther-Elisabeth; Urre, Henri-Antoine-d'
    - Inventaire après décès: Bernard, Louis-François. Beaumarchais (boulevard), n° 101, 16 juin 1849
      inventaire après décès; Beaumarchais (boulevard); Bernard, Louis-François
    - Inventaire après décès: Beral, Pierre-Victor. Epicier (marchand). Daval (rue), n° 5, 21 juin 1849
      inventaire après décès; Daval (rue); Beral, Pierre-Victor; commerçant
    - Inventaire après décès: Mary, Louis-Auguste. Saint-Antoine (rue), n° 183, 26 juin 1849
      inventaire après décès; Saint-Antoine (rue); Mary, Louis-Auguste
    - Inventaire après décès: Brindet, Jean. Faubourg-Saint-Antoine (rue du), n° 75, 27 juin 1849
      inventaire après décès; Faubourg-Saint-Antoine (rue du); Brindet, Jean
    - Inventaire après décès: Viot, Antoine. Bercy-Saint-Antoine (rue de), n° 14, 2 juillet 1849
      inventaire après décès; Bercy-Saint-Antoine (rue de); Viot, Antoine
    - Inventaire après décès: Troost, Félix-Joseph. Charonne (rue de), n° 151, 5 juillet 1849
      inventaire après décès; Charonne (rue de); Troost, Félix-Joseph
    - Inventaire après décès: Dursort, Madeleine-Julie. Delamotte, Narcisse (épouse). Charonne (rue de), n° 24, 13 juillet 1849
      inventaire après décès; Charonne (rue de); Dursort, Madeleine-Julie; Delamotte, Narcisse
    - Inventaire après décès: Duclos, Nicolas-Auguste; Brard, Adélaïde (son épouse). Saint-Sébastien (rue), n° 50//Acacias (rue des), n° 1, 18 juillet 1849
      inventaire après décès; Acacias (rue des); Saint-Sébastien (rue); Duclos, Nicolas-Auguste; Brard, Adélaïde (son épouse)
    - Inventaire après décès: Lecoq, Jean-Médéric. Saint-Louis-au-Marais (rue), n° 57, 19 juillet 1849
      inventaire après décès; Saint-Louis-au-Marais (rue); Lecoq, Jean-Médéric
    - Inventaire après décès: Menetrier, Edmée. Roquier, Pierre-Robert (épouse). Saint-Antoine (rue), n° 129, 20 juillet 1849
      inventaire après décès; Saint-Antoine (rue); Menetrier, Edmée; Roquier, Pierre-Robert
    - Inventaire après décès: Vanbosstracten, Henri. Charenton (rue de), n° 85 bis, 21 juillet 1849
      inventaire après décès; Charenton (rue de); Vanbosstracten, Henri
    - Inventaire après décès: Lecomte, Geneviève. Roquette (rue de la), n° 125, 28 juillet 1849
      inventaire après décès; Roquette (rue de la); Lecomte, Geneviève
    - Inventaire après décès: Pichon, Marie-Victoire-Adélaïde. Jouanne, Joseph-Alphonse (épouse). Rapée (quai de la), n° 23, 30 juillet 1849
      inventaire après décès; Rapée (quai de la); Pichon, Marie-Victoire-Adélaïde; Jouanne, Joseph-Alphonse
    - Inventaire après décès: Prévost, Jacques-Auguste. Neuve-Saint-Denis (rue), n° 18, 1er août 1849
      inventaire après décès; Neuve-Saint-Denis (rue); Prévost, Jacques-Auguste
    - Inventaire après décès: Guillermin, Marie. Lage, Claude (veuve). Reuilly (rue de), n° 15, 1er août 1849
      inventaire après décès; Reuilly (rue de); Guillermin, Marie; Lage, Claude
    - Inventaire après décès: Vochelet, Jules-Louis. Papiers peints (fabricant de). Popincourt (rue), n° 28, 2 août 1849
      inventaire après décès; Popincourt (rue); Vochelet, Jules-Louis; papetier
    - Inventaire après décès: Lancy, Claude. Faubourg-Saint-Antoine (rue du), n° 280 quater, 2 août 1849
      inventaire après décès; Faubourg-Saint-Antoine (rue du); Lancy, Claude
    - Inventaire après décès: Tournier, Edme-Louis-Napoléon. Epicier (marchand). Saint-Victor (rue), n° 26, 10 août 1849
      inventaire après décès; Saint-Victor (rue); Tournier, Edme-Louis-Napoléon; commerçant
    - Inventaire après décès: Bridoux, Nicolas. Lacuée (rue), n° 2, 11 août 1849
      inventaire après décès; Lacuée (rue); Bridoux, Nicolas
    - Inventaire après décès: Brou, Charles-Marie-Thomas. Saint-Antoine (rue), n° 129, 17 août 1849
      inventaire après décès; Saint-Antoine (rue); Brou, Charles-Marie-Thomas
    - Inventaire après décès: Desjardins, Jean-Pascal. Montreuil (rue de), n° 89 et 91, 23 août 1849
      inventaire après décès; Montreuil (rue de); Desjardins, Jean-Pascal
    - Inventaire après décès: Galichon, Michel-Etienne. Rapée (quai de la), n° 81, 1er septembre 1849
      inventaire après décès; Rapée (quai de la); Galichon, Michel-Etienne
    - Inventaire après décès: Deulin, Claude-Jean-Louis. Tournelles (rue des), n° 76, 1er septembre 1849
      inventaire après décès; Tournelles (rue des); Deulin, Claude-Jean-Louis
    - Inventaire après décès: Massin, Jean. Chef d'institution. Minimes (rue des), n° 7, 1er septembre 1849
      inventaire après décès; Minimes (rue des); Massin, Jean
    - Inventaire après décès: Sante, Joseph-Jean. Saint-Pierre-Popincourt (rue), n° 10, 3 septembre 1849
      inventaire après décès; Saint-Pierre-Popincourt (rue); Sante, Joseph-Jean
    - Inventaire après décès: Caimaille, Marie-Euphrasie. Morize, Jean-Adolphe (épouse). Faubourg-Saint-Denis (rue du), n° 38, 11 septembre 1849
      inventaire après décès; Faubourg-Saint-Denis (rue du); Caimaille, Marie-Euphrasie; Morize, Jean-Adolphe
    - Inventaire après décès: Digeon, Henri-Augustin. Charonne (rue de), n° 41, 15 septembre 1849
      inventaire après décès; Charonne (rue de); Digeon, Henri-Augustin
    - Inventaire après décès: Gouvet, Marie-Charlotte-Bonnaire. Charonne (rue de), n° 70, 25 septembre 1849
      inventaire après décès; Charonne (rue de); Gouvet, Marie-Charlotte-Bonnaire
    - Inventaire après décès: Dugue, Suzanne. Pigray, Rigobert-Désiré (épouse). Popincourt (rue), n° 96, 25 septembre 1849
      inventaire après décès; Popincourt (rue); Dugue, Suzanne; Pigray, Rigobert-Désiré
    - Inventaire après décès: Barat, Jean-Louis. Saint-Martin (rue), n° 110, 28 septembre 1849
      inventaire après décès; Saint-Martin (rue); Barat, Jean-Louis
    - Inventaire après décès: Druet, Marie-Louise. Gaudon, Louis (veuve). Lune (rue de la), n° 37, 1er octobre 1849
      inventaire après décès; Lune (rue de la); Druet, Marie-Louise; Gaudon, Louis
    - Inventaire après décès: Pinçon, Rosalie-Jeanne-Coquin. Amelot (rue), n° 14, 2 octobre 1849
      inventaire après décès; Amelot (rue); Pinçon, Rosalie-Jeanne-Coquin
    - Inventaire après décès: Louchard, Antoine. Chemin-Vert (rue du), n° 8, 5 octobre 1849
      inventaire après décès; Chemin-Vert (rue du); Louchard, Antoine
    - Inventaire après décès: Brioda, Françoise-Marie. Bonneau, Charles-Alphonse (épouse). Neuve-Sainte-Catherine (rue), n° 3, 12 octobre 1849
      inventaire après décès; Neuve-Sainte-Catherine (rue); Brioda, Françoise-Marie; Bonneau, Charles-Alphonse
    - Inventaire après décès: Gautier, François. Tournelles (rue des), n° 30, 17 octobre 1849
      inventaire après décès; Tournelles (rue des); Gautier, François
    - Inventaire après décès: Domesnil, Marie-Catherine. Lespart, Georges-Charles (épouse). Quincampoix (rue), n° 81, 23 octobre 1849
      inventaire après décès; Quincampoix (rue); Domesnil, Marie-Catherine; Lespart, Georges-Charles
    - Inventaire après décès: Claveau, Henri-François. Faubourg-du-Temple (rue du), n° 18, 10 novembre 1849
      inventaire après décès; Faubourg-du-Temple (rue du); Claveau, Henri-François
    - Inventaire après décès: Leonard, Anne-Marguerite. Borin, Christophe (épouse). Saint-Nicolas (rue), n° 16, Saint-Antoine, 14 novembre 1849
      inventaire après décès; Saint-Nicolas (rue); Leonard, Anne-Marguerite; Borin, Christophe
    - Inventaire après décès: Chavance de Chavigny de Foublanche, Céleste-Louis. Saint-Louis-au-Marais (rue), n° 80, 21 novembre 1849
      inventaire après décès; Saint-Louis-au-Marais (rue); Chavance de Chavigny de Foublanche, Céleste-Louis
    - Inventaire après décès: Berthon, Pierre. Saint-Antoine (rue), n° 209, 30 novembre 1849
      inventaire après décès; Saint-Antoine (rue); Berthon, Pierre
    - Inventaire après décès: Larzillier, Jean-Baptiste. Harlay-au-Palais (rue de), n° 15, 1er décembre 1849
      inventaire après décès; Harlay (cour de); Larzillier, Jean-Baptiste
    - Inventaire après décès: Letulle, Albert-Eléonore. Employé à l'hôpital de Bon Secours. Charonne (rue de), n° 97, 4 décembre 1849
      inventaire après décès; Charonne (rue de); Letulle, Albert-Eléonore
    - Inventaire après décès: Grosdemange, Michel-Nicolas. Trois-Bornes (rue des), n° 25, 8 décembre 1849
      inventaire après décès; Trois-Bornes (rue des); Grosdemange, Michel-Nicolas
    - Inventaire après décès: Gras, Joseph-Bernard. Roquette (rue de la), n° 78, 12 décembre 1849
      inventaire après décès; Roquette (rue de la); Gras, Joseph-Bernard
    - Inventaire après décès: Dubocq, Jean-Baptiste. Notre-Dame des-Victoires (rue), n° 10, 12 décembre 1849
      inventaire après décès; Notre-Dame-des-Victoires (rue); Dubocq, Jean-Baptiste
    - Inventaire après décès: Blanchard, Antoinette-Angélique. Moreau, François-Louis (veuve). Saint-Bernard (rue), n° 19, 13 décembre 1849
      inventaire après décès; Saint-Bernard (rue); Blanchard, Antoinette-Angélique; Moreau, François-Louis
    - Inventaire après décès: Bridoux, Françoise-Elisabeth-Mélanie. Penon, Simon-Claude (épouse). Roquette (rue de la), n° 130, 17 décembre 1849
      inventaire après décès; Roquette (rue de la); Bridoux, Françoise-Elisabeth-Mélanie; Penon, Simon-Claude
    - Inventaire après décès: Flicoteaux, Charles. Paris (avenue de), n° 6/Thiais/94, 21 décembre 1849
      inventaire après décès; Choisy-le-Roi (Val-de-Marne); Thiais (Val-de-Marne); Flicoteaux, Charles
    - Inventaire après décès: Schonen, Augustin-Jean-Marie de. Cherche-Midi (rue du), n° 21, 24 décembre 1849
      inventaire après décès; Cherche-Midi (rue du); Schonen, Augustin-Jean-Marie de
    - Inventaire après décès: Michelon, Joséphine. Pinatel, Pierre-Jean-Marie (veuve). Bondy (rue de), n° 36, 26 décembre 1849
      inventaire après décès; Bondy (rue de); Michelon, Joséphine; Pinatel, Pierre-Jean-Marie
    - Inventaire après décès: Guerchet, Antoinette-Elisabeth. Bernard, Jean-Baptiste (épouse). Saintonge (rue de), n° 23, 5 janvier 1850
      inventaire après décès; Saintonge (rue de); Guerchet, Antoinette-Elisabeth; Bernard, Jean-Baptiste
    - Inventaire après décès: Briard, Jean-Baptiste-Honoré. Pot de-Fer-Saint-Sulpice (rue du), n° 2, 26 janvier 1850
      inventaire après décès; Briard, Jean-Baptiste-Honoré
    - Inventaire après décès: Rodriguez, Alfred-Firmin. Faubourg-Saint-Antoine (rue du), n° 133, 31 janvier 1850
      inventaire après décès; Faubourg-Saint-Antoine (rue du); Rodriguez, Alfred-Firmin
    - Inventaire après décès: Pertrand, Marie-Madeleine-Virginie. Val-Sainte-Catherine (rue du), n° 3, 4 février 1850
      inventaire après décès; Val-Sainte-Catherine (rue du); Pertrand, Marie-Madeleine-Virginie
    - Inventaire après décès: Carry, Jeanne-Marie-Jacquinot. Guichon, Jean-Pierre (épouse). Neuve-Saint-Pierre (rue), n° 6, 5 février 1850
      inventaire après décès; Neuve-Saint-Pierre (rue); Carry, Jeanne-Marie-Jacquinot; Guichon, Jean-Pierre
    - Inventaire après décès: Raguinot, Marie-Geneviève-Antoinette. Chotar, Jacques-Victor (épouse). Faubourg-Saint-Antoine (rue du), n° 194, 7 février 1850
      inventaire après décès; Faubourg-Saint-Antoine (rue du); Raguinot, Marie-Geneviève-Antoinette; Chotar, Jacques-Victor
    - Inventaire après décès: Lebouc, Julien. Charenton (rue de), n° 58, 15 février 1850
      inventaire après décès; Charenton (rue de); Lebouc, Julien
    - Inventaire après décès: Vial, Théodore. Dufay de Casanova, Alexandre-Benoît-Jean (veuve). Célestins (quai des), n° 16, 18 février 1850
      inventaire après décès; Célestins (quai des); Vial, Théodore; Dufay de Casanova, Alexandre-Benoît-Jean
    - Inventaire après décès: Hericourt, Marie-Louise. Cordier, Jean-Antoine (veuve). Ménilmontant (rue de), n° 68, 19 février 1850
      inventaire après décès; Ménilmontant (rue de); Hericourt, Marie-Louise; Cordier, Jean-Antoine
    - Inventaire après décès: Moreau, Joséphine-Adélaïde-Victoire. Martin, Jean (épouse). Charonne (rue de), n° 54, 20 février 1850
      inventaire après décès; Charonne (rue de); Moreau, Joséphine-Adélaïde-Victoire; Martin, Jean
  - Répertoire. 1850, 5 mars - 1855, 8 janvier, 5 mars 1850 - 8 janvier 1855; MC/RE/XXVIII/24
    - Inventaire après décès: Marsaux, Emilie-Scholastique. Guionneau, Jean (épouse). Valence (rue de), n° 5, 5 mars 1850
      MC/RE/XXVIII/24
      inventaire après décès; Valence (rue de); Marsaux, Emilie-Scholastique; Guionneau, Jean
    - Inventaire après décès: Rouard, Jean-Edme. Tournelles (rue des), n° 16, 8 mars 1850
      inventaire après décès; Tournelles (rue des); Rouard, Jean-Edme
    - Inventaire après décès: Roussel, Geneviève. Coutant, Pierre-Gabriel-Cyprien (épouse). Lenoir (rue), n° 21, faubourg-Saint-Antoine, 8 mars 1850
      inventaire après décès; Roussel, Geneviève; Coutant, Pierre-Gabriel-Cyprien
    - Inventaire après décès: Diez, Jean-Bernhard. Traversière (rue), n° 78, Saint-Antoine, 9 mars 1850
      inventaire après décès; Traversière (rue); Diez, Jean-Bernhard
    - Inventaire après décès: Doreil, Marguerite. Avinaine, Jacques (épouse). Lappe (rue de), n° 34, 12 mars 1850
      inventaire après décès; Lappe (rue de); Doreil, Marguerite; Avinaine, Jacques
    - Inventaire après décès: Rocher, Marie-Elisabeth. Bac (rue du), n° 65, 20 mars 1850
      inventaire après décès; Bac (rue du); Rocher, Marie-Elisabeth
    - Inventaire après décès: Volpilhac, Jeanne. Irlande, Gérard (épouse). Charenton (rue de), n° 32, 21 mars 1850
      inventaire après décès; Charenton (rue de); Volpilhac, Jeanne; Irlande, Gérard
    - Inventaire après décès: Jacquin, Marie-Julie. Bossuat, Louis-Jérôme (épouse). Moreau (rue), n° 57, 25 mars 1850
      inventaire après décès; Moreau (rue); Jacquin, Marie-Julie; Bossuat, Louis-Jérôme
    - Inventaire après décès: Leroux, Jacques-Romuald. Saint-Pierre (petite rue), n° 2 ter, 3 avril 1850
      inventaire après décès; Saint-Pierre (petite rue); Leroux, Jacques-Romuald
    - Inventaire après décès: Lefevre, Antoinette-Caroline. Bersolle, Armand denis (veuve). Clichy (rue de), n° 28, 4 avril 1850
      inventaire après décès; Clichy (rue de); Lefevre, Antoinette-Caroline; Bersolle, Armand denis
    - Inventaire après décès: Barbier, Jean-Baptiste. Roquette (rue de la), n° 106 bis, 5 avril 1850
      inventaire après décès; Roquette (rue de la); Barbier, Jean-Baptiste
    - Inventaire après décès: Bachelet, Rose-Amélie. Deschars, Charles-Brice (épouse). Saint-Antoine (rue), n° 140, 5 avril 1850
      inventaire après décès; Saint-Antoine (rue); Bachelet, Rose-Amélie; Deschars, Charles-Brice
    - Inventaire après décès: Berger, Anne. Brugiliol, Jean (épouse). Bercy, 8 avril 1850
      inventaire après décès; Bercy (rue de); Berger, Anne; Brugiliol, Jean
    - Inventaire après décès: Simon, Madeleine. Ormes (quai des), n° 72 et 74, 8 avril 1850
      inventaire après décès; Ormes (quai des); Simon, Madeleine
    - Inventaire après décès: Leautey, Pierre-Victor. Charonne (rue de), n° 12, 10 avril 1850
      inventaire après décès; Charonne (rue de); Leautey, Pierre-Victor
    - Inventaire après décès: Demousant, Marguerite-Reine. Lignieres, Jean-Pierre-Jacques (épouse). Juiverie (cours de la), n° 2, 15 avril 1850
      inventaire après décès; Demousant, Marguerite-Reine; Lignieres, Jean-Pierre-Jacques
    - Inventaire après décès: Girault, Marguerite-Augustine. Delaruelle, Casimir-Eléonore (épouse). Saint-Sabin (rue), n° 4 bis, 17 avril 1850
      inventaire après décès; Saint-Sabin (rue); Girault, Marguerite-Augustine; Delaruelle, Casimir-Eléonore
    - Inventaire après décès: Merle, Marie-Louise-Catherine-Clémence. Charbonnier, Aimée-Etienne (épouse). Saint-Denis (rue), n° 261 et 263, 22 avril 1850
      inventaire après décès; Saint-Denis (rue); Merle, Marie-Louise-Catherine-Clémence; Charbonnier, Aimée-Etienne
    - Inventaire après décès: Dethy, Victoire. Ghislain, Augustin-Joseph (épouse). Saint-Sébastien (rue), n° 45, 25 avril 1850
      inventaire après décès; Saint-Sébastien (rue); Dethy, Victoire; Ghislain, Augustin-Joseph
    - Inventaire après décès: Kauth, Barbe. Kremer, Nicolas (épouse). Faubourg-Saint-Antoine (rue du), n° 71, 2 mai 1850
      inventaire après décès; Faubourg-Saint-Antoine (rue du); Kauth, Barbe; Kremer, Nicolas
    - Inventaire après décès: Klee, Bernard. Saint-Gilles (rue), n° 14, 11 mai 1850
      inventaire après décès; Saint-Gilles (rue); Klee, Bernard
    - Inventaire après décès: Chabrillat, Antoine; Chabrillat, Marguerite (sa-fille). Bercy (rue de), n° 54, 13 mai 1850
      inventaire après décès; Bercy (rue de); Chabrillat, Antoine; Chabrillat, Marguerite (sa-fille)
    - Inventaire après décès: Fouilloux, Marie-Louise. Morel, Nicolas-Pierre-Etienne (veuve). Roquette (rue de la), n° 179, 18 mai 1850
      inventaire après décès; Roquette (rue de la); Fouilloux, Marie-Louise; Morel, Nicolas-Pierre-Etienne
    - Inventaire après décès: Rousseau, Marie-Louise. Faivre, Louis (épouse). Neuve-Saint-Sabin (rue), n° 9, 27 mai 1850
      inventaire après décès; Saint-Sabin (rue); Rousseau, Marie-Louise; Faivre, Louis
    - Inventaire après décès: Brindossiere, Louis-Jacques-Charles-Thomas-Drouin. Angoulême (rue d'), n° 18, Temple, 7 juin 1850
      inventaire après décès; Angoulême (rue d'); Brindossiere, Louis-Jacques-Charles-Thomas-Drouin
    - Inventaire après décès: Maignand, Marie-Anne-Angélique-Julienne. Guignon, Jean-Claude-Marie (veuve). Vosges (place des), n° 10, 8 juin 1850
      inventaire après décès; Vosges (place des); Maignand, Marie-Anne-Angélique-Julienne; Guignon, Jean-Claude-Marie
    - Inventaire après décès: Buru, THérèse-Charlotte. Jago, Olivier-Jérôme (épouse). Roquette (rue de la), n° 106, 22 juin 1850
      inventaire après décès; Roquette (rue de la); Buru, THérèse-Charlotte; Jago, Olivier-Jérôme
    - Inventaire après décès: Gaignon, Louis-Jean-Baptiste. Montreuil (rue de), n° 96, 24 juin 1850
      inventaire après décès; Montreuil (rue de); Gaignon, Louis-Jean-Baptiste
    - Inventaire après décès: Sallet, Marie-Virginie. Gelin, Jacques-Julien (épouse). Moreau (rue), n° 50, 27 juin 1850
      inventaire après décès; Moreau (rue); Sallet, Marie-Virginie; Gelin, Jacques-Julien
    - Inventaire après décès: Conac, Marguerite-Angélique-Claudine. Gardien, Valère (épouse). Faubourg-Saint-Antoine (rue du), n° 75, 29 juin 1850
      inventaire après décès; Faubourg-Saint-Antoine (rue du); Conac, Marguerite-Angélique-Claudine; Gardien, Valère
    - Inventaire après décès: Oudet, Jeanne-Rose. Sergent, Claude-Louis (épouse). Charenton (rue de), n° 61, 3 juillet 1850
      inventaire après décès; Charenton (rue de); Oudet, Jeanne-Rose; Sergent, Claude-Louis
    - Inventaire après décès: Huimon, Marie-Anne-Angélique. Dupuis, Charles-François-Narcisse (veuve). Saint-Antoine (rue), n° 117, 4 juillet 1850
      13 février, liquidation de la succession de Jean-Baptiste HUIMON, RE/XXXI/10.
      inventaire après décès; Saint-Antoine (rue); Huimon, Marie-Anne-Angélique; Dupuis, Charles-François-Narcisse
    - Inventaire après décès: Chard, Marguerite. Pothier, Nicolas (veuve). Saint-Louis-au-Marais (rue), n° 21, 12 juillet 1850
      inventaire après décès; Saint-Louis-au-Marais (rue); Chard, Marguerite; Pothier, Nicolas
    - Inventaire après décès: Sellier, Hélène-Désirée. Allais, Pierre-Félix (veuve). Rigolles (rue des), n° 6, 7 août 1850
      inventaire après décès; Rigoles (rue des); Sellier, Hélène-Désirée; Allais, Pierre-Félix
    - Inventaire après décès: Moreau, Pierre-Marcou. Beaumarchais (boulevard), n° 23, 13 août 1850
      inventaire après décès; Beaumarchais (boulevard); Moreau, Pierre-Marcou
    - Inventaire après décès: Merle, Claude. Vins (marchand de). Petit-Musc (rue du), n° 24, 19 août 1850
      inventaire après décès; Petit-Musc (rue du); Merle, Claude; commerçant
    - Inventaire après décès: Masson, Henri. Mégissier. Roquette (rue de la), n° 134, pass. R. Lenoir, 23 août 1850
      inventaire après décès; Roquette (rue de la); Masson, Henri; tanneur
    - Inventaire après décès: Magne, Marie-Françoise-Charlotte. Merlin, Joseph (épouse). Faubourg-Saint-Antoine (rue du), n° 53, 31 août 1850
      inventaire après décès; Faubourg-Saint-Antoine (rue du); Magne, Marie-Françoise-Charlotte; Merlin, Joseph
    - Inventaire après décès: Baudet, Pierre. Sainte-Marie-Saint-Antoine (passage), n° 5, Charonne (rue de), n° 23, 4 septembre 1850
      inventaire après décès; Sainte-Marie-Saint-Antoine (passage); Baudet, Pierre
    - Inventaire après décès: Garolle, Sylvestre-Hippolyte. Charonne (rue de), n° 5, 5 septembre 1850
      inventaire après décès; Charonne (rue de); Garolle, Sylvestre-Hippolyte
    - Inventaire après décès: Brisson, Charles-Marie. Saint-Honoré (rue), n° 163, 14 septembre 1850
      inventaire après décès; Saint-Honoré (rue); Brisson, Charles-Marie
    - Inventaire après décès: Bodewing, Pierre-Antoine. Faubourg-Saint-Antoine (rue du), n° 101, 4 octobre 1850